# 国企股改溢价转让会计处理？

提问人：洛静儿 时间：2016-04-25 17:12:33
[求助] 国企股改溢价转让会计处理？
甲公司 2015 年股权变化明细如下 A公司（国有）100%持有甲公司股权，原始投资成本 310 万元； 2015 年 9 月，A公司（国有）将其66%的股权以1928.84万的价格转让给B 公司、 C 公司，受让方-B公司以1490.50万元的购买价取得51%的股权，其中股本158.10万，溢价1332.40万；受让方-C公司以438.34万元购买价取得15%的股权，其中股本46.50万，溢价391.84万。 甲公司股权相关转让资金是由受让方直接转给出让方，求助相关股权转让的会计处理分录，股权溢价部分在甲公司需要做账务处理吗？
目前甲公司只是在账上按 1 ： 1 的比例做了股权转让的分录 借：实收资本-出让方A公司（国有） 204.60万 贷：实收资本-受让方B公司（国有） 158.10万 实收资本-受让方C公司（国有） 46.50万
因资金未通过甲公司，溢价部分不知道如何做账务处理？

回答人：chenyiwei
因为只是存量股份的转让，不涉及改制、实收资本变动等事项，所以目标公司（此处的甲公司）只需要进行实收资本明细调整即可，无需其他账务处理。股权处置和收益确认的账务处理是体现在其母公司A的账面上的，